【裁判字號】    94,訴,1631
【裁判日期】    950420
【裁判案由】    違反槍砲彈藥刀械管制條例
【裁判全文】
臺灣臺南地方法院刑事判決              94年度訴字第1631號
    公  訴  人  臺灣臺南地方法院檢察署檢察官
    被      告  甲○○
    指定辯護人  陳文欽律師
上列被告因違反槍砲彈藥刀械管制條例案件，經檢察官提起公訴
（94年度偵字第11066號），本院判決如下：
    主  文
甲○○未經許可，持有可發射子彈具有殺傷力之改造玩具手槍，
累犯，處有期徒刑壹年捌月，併科罰金新臺幣貳拾伍萬元，罰金
如易服勞役，以罰金總額與陸個月之日數比例折算。扣案仿ＷＡ
ＬＴＨＥＲ廠ＰＰＫ／Ｓ型半自動手槍改造玩具手槍壹枝（槍枝
管制編號：0000000000號，含彈匣壹個）、土造子彈
貳顆（均具直徑約捌ＭＭ金屬彈頭）及圓形彈性繃帶壹個均沒收
。
    事  實
一、甲○○前因妨害自由案件，經本院以九十二年度南簡字第一
    一二二號判決，判處有期徒刑五月確定，並於民國（下同）
    九十三年二月二十四日因易科罰金而執行完畢，其明知非經
    中央主管機關許可，不得持有槍砲彈藥刀械管制條例第四條
    第一項所列具殺傷力之槍枝或子彈，竟仍將其於九十四年八
    月二十日，在臺南市○○○路靠近喜樹地段堤防旁邊草叢內
    ，所拾獲具有殺傷力，仿ＷＡＬＴＨＥＲ廠ＰＰＫ／Ｓ型半
    自動手槍製造之玩具手槍，已換裝土造金屬槍管之改造手槍
    一枝（槍枝管制編號為：0000000000號，含彈匣
    一個）及土造子彈三顆（均具直徑約八ＭＭ金屬彈頭，經試
    射一顆鑑驗後，現餘具殺傷力之土造子彈二顆），即未經許
    可予以無故持有，其並於九十四年八月二十日至二十八日間
    之某時，前往位在臺南市○○路○段四四一號「ＳＥＸＹ」
    ＰＵＢ消費時，將其中一顆外纏圓形彈性繃帶之土造子彈，
    遺留在不知情之店員乙○○所服務之上開「ＳＥＸＹ」ＰＵ
    Ｂ店內。迄於同年八月二十八日晚間十時十分許，因警察據
    報前往上開「ＳＥＸＹ」ＰＵＢ臨檢，在店內吧檯附近查扣
    前述外纏圓形彈性繃帶之土造子彈一顆，店員乙○○為避免
    受波及，旋撥打電話告知甲○○警方在店內臨檢查獲上開土
    造子彈一顆之情事，甲○○聞訊後，隨即到店處理，並於有
    偵查權限之警員未發覺為其犯罪之前，即主動向警方供出自
    己即為持有上開土造子彈一顆之人，並表明願意報繳其所持
    有之其餘槍、彈及攜同警方於同日晚間十一時二十八分許，
    前往其位在臺南縣永康市○○○街五一巷三八號二○一室租
    屋處搜索，進而查扣前開改造手槍一枝（含彈匣一個）及另
    土造子彈二顆。
二、案經臺南市警察局第六分局報請臺灣臺南地方法院檢察署檢
    察官偵查起訴。
    理  由
一、訊據被告甲○○固對其於前開時、地，未經許可，持有扣案
    均具殺傷力，仿ＷＡＬＴＨＥＲ廠ＰＰＫ／Ｓ型半自動手槍
    改造之玩具手槍一枝及土造子彈三顆，且因其嗣前往「ＳＥ
    ＸＹ」ＰＵＢ消費時，無意間將其中外纏繃帶包裹之土造子
    彈一顆留在店內，迄經警方據報前往上開店內臨檢時始查獲
    。又其獲悉警方搜索之上情，隨即到店，復主動攜警前往其
    位在臺南縣永康市○○○街五一巷三八號二○一室處所，查
    扣前開改造手槍一枝及另外二顆土造子彈，而報繳其全部持
    有之改造槍、彈等情供認不諱，惟辯稱：我承認我持有扣案
    改造槍、彈之犯行，但本件是由我自首的，因為警察查到那
    顆子彈時店員乙○○打電話給我，告訴我店裡有我的子彈，
    ，他尚未告訴警察子彈是誰的，警察本來要帶乙○○去派出
    所，所以他才打電話給我，我隨即就到店裡去向金華派出所
    的小隊長自首。當時，警察說還要搜索店裡，我告訴警察說
    不用了，其他的槍、彈均在我住處等語，被告之指定辯護人
    亦為被告辯護稱：被告已經承認檢察官起訴的犯罪事實，且
    證人（金華派出所巡佐兼副所長）俞緯雄業已證述查獲扣案
    子彈時，在被告承認前，警察並無法確認子彈是誰的，或認
    定扣案槍、彈是誰的，故本件應有自首適用，另外，被告於
    審理時之陳述內容，因為時間經過很久，所以才有不記得的
    情況，如果被告有意隱瞞，警察也不易查獲另外改造手槍一
    枝和土造子彈二顆等語。
二、經查：
    （一）、證人乙○○於警詢時之證述，核無刑事訴訟法第一
            百五十九條之二所規定之情形，依同法第一百五十
            九條第一項之規定，無證據能力，合先敘明。
    （二）、上開被告甲○○未經許可，持有扣案改造（點二二
            ）手槍一枝及土製子彈三顆等事實，業據被告於警
            訊時及偵查中、審理時迭次坦承不諱（以上見警卷
            第五至九頁、偵查卷第八至九頁、本院卷九十五年
            四月六日審判筆錄），並有扣案改造手槍一枝（含
            彈匣一個）、土造子彈三顆及卷附扣押物品清單二
            紙可證。而扣案之改造搶、彈經送往內政部警政署
            刑事警察局鑑定結果，認為：「一、送鑑改造點二
            二手槍一枝（槍枝管制編號為：00000000
            00），認係由仿ＷＡＬＴＨＥＲ廠ＰＰＫ／Ｓ型
            半自動手槍製造之玩具手槍換裝土造金屬槍管而成
            之改造手槍，機械性能良好，可擊發適用之子彈，
            認具殺傷力。二、送鑑子彈三顆，認均係土造子彈
            ，具直徑約八ＭＭ之金屬彈頭，採樣一顆試射，可
            擊發，認具殺傷力等語，有該局九十四年九月十二
            日刑鑑字第○九四○一三四一四八號槍彈鑑定書一
            份附卷可稽（見偵查卷第十一至十三頁），已足認
            被告前揭自白與事實相符，而堪採信。
    （三）、又被告究否係向警方自首其持有上開改造手槍、土
            造子彈乙節，業據證人（即店員）乙○○於本院審
            理時結證稱：我認識被告甲○○，他是店裡的客人
            ，我都稱他「小龍」，我是到警察局製作筆錄時，
            才知道他的真實姓名，他都久久來店裡消費一次，
            有留過手機號碼給我。我記得離警察（九十四年八
            月二十八日）臨檢前幾天，他曾來店裡消費，當時
            ，他跟朋友坐在吧檯，離開後，他打電話跟我說他
            掉了一個用繃帶包裹的東西，我也有在吧檯地上撿
            到東西，我撿到後，就把東西放在吧檯旁邊的音響
            上面，他在電話中有說他會來拿，但沒有告訴我包
            裹的是什麼東西，我撿到時，也沒有打開來看裡面
            是什麼東西，警察臨檢時，他還沒來拿，警察臨檢
            找到包裹的東西（子彈）後，問我來源，我回答說
            我不清楚，後來我就打電話給「小龍」，但我沒有
            跟警察講說這東西是甲○○（「小龍」）留在店裡
            面的，我只說我不清楚。我在打電話時，警察並沒
            有拿過電話跟被告交談，我告訴被告警察在我店裡
            ，找到他遺留的繃帶包裹，裡面有子彈一顆，叫他
            趕快過來，不然會害到我們店裡，被告說他自己會
            馬上過來，叫我跟警察說他馬上會過來跟警察說明
            。我打電話之時，被告就知道警察在店裡，但警察
            還不知道東西是誰的，我告訴警察持有子彈的客人
            ，等一下會到店裡來說明等語（見本院卷九十五年
            四月六日審判筆錄），參以證人（即查獲本案之臺
            南市警察局第六分局金華派出所巡佐兼副所長）俞
            緯雄於本院審理時亦結證稱：九十四年八月二十八
            日勤務中心接獲報案，說上開「ＳＥＸＹ」ＰＵＢ
            店門口的自小客車及店內，有人持有槍械，我們於
            獲報後二十至三十分內抵達現場，當時有六分局警
            備隊二人到現場，我再叫金華派出所的巡邏員警二
            人到現場，再加上我及另外一名執行便衣勤務的警
            員，總共六人到現場。警方在「ＳＥＸＹ」ＰＵＢ
            店裡臨檢，先逐一查詢客人身分、目視桌子底下及
            垃圾桶，看有無相關槍械的東西，後來因為沒發現
            什麼問題，只剩下櫃臺，我就詢問店員乙○○可否
            到櫃臺裡面查看，他說：「好，我又沒有做什麼事
            」，同意我們就進去察看。我們發現櫃臺下面有一
            臺擴大機，夾縫中有白色的東西，我請他把擴大機
            移開，問他那是什麼東西，他說他也不知道，我就
            叫他拿出來給我看，我在他面前打開，看到裡面是
            子彈（一顆），子彈包著一、二層繃帶。我問許振
            男那是誰的？他說不是他的，我又問這家店是誰在
            管的，他說店是他在管的，我說在店裡查獲，我們
            要請他回警局說明。乙○○才說是他客人留下來的
            東西，他沒有講說客人的姓名、綽號或聯絡方法，
            只表示他會幫我們找到人，所以，他就開始打電話
            ，我不知道他聯絡的客人是誰，等被告趕到現場，
            有人說人到了，我當時的想法是會不會是找人來頂
            罪的，所以，我把乙○○跟被告隔開，乙○○本來
            想向前跟被告講話，我們把他擋住，並把被告帶到
            接近店門口的地方，我們問被告說東西是你的嗎，
            他回答是，我們說這是槍砲，你要確定是你的，被
            告說確定是他的，我們才進一步問他你拿子彈做什
            麼，剛開始他想講又不太敢講的樣子，我們就告訴
            他叫他直接講就好了，他才供出說他家裡還有一把
            改造手槍。這份報告（臺南市警察局第六分局九十
            五年一月二十日南市警六刑字第○九五四六一○三
            四四○號函覆所附之報告，內容為：‧‧‧警方打
            開繃帶後發現內有一顆○點二二釐米改造子彈，經
            詢問關係人乙○○稱該子彈為常客「甲○○」所遺
            留在店內，並有請店家代為保管‧‧‧）係為了讓
            長官看得懂，所以直接把被告姓名甲○○打上去，
            我製作此份報告時，係以事後已經知道被告姓名的
            方式來撰寫，店員乙○○當場有告訴我子彈是一個
            常客的，至於被告的姓名、年籍是他到場後，才告
            訴我們，我們才知道的，在被告承認子彈是他的之
            前，我們沒有線索懷疑或確定子彈是他的，後來被
            告還有帶我們到他的住處查獲一枝改造手槍等語（
            見本院卷九十五年四月六日審判筆錄）。依此，被
            告於九十四年八月二十八日，於有偵查權限之在場
            警員，未發覺其未經許可持有上開槍、彈之犯罪前
            ，即主動向警方自首，並報繳其所持有之前開槍、
            彈乙情，已可認定。
   （四）、 綜上所述，本件事證明確，被告前揭違反槍砲彈藥
            刀械管制條例之犯行，堪以認定，而應依法論科。
二、核被告甲○○所為，係犯槍砲彈藥刀械管制條例第八條第四
    項之未經許可，持有可發射子彈具有殺傷力之改造手槍罪及
    同條例第十二條第四項之未經許可，持有子彈罪。又被告同
    時持有上開改造手槍一枝及土造子彈三顆之行為，屬一行為
    觸犯數罪名之（異種、同種）想像競合犯，應依刑法第五十
    五條前段規定，從一重之槍砲彈藥刀械管制條例第八條第四
    項未經許可持有改造手槍罪處斷。又被告因妨害自由案件，
    經本院以九十二年度南簡字第一一二二號判決，判處有期徒
    刑五月確定，並於九十三年二月二十四日，因易科罰金而執
    行完畢，此有臺灣高法院被告前案紀錄表一紙附卷足稽，其
    於有期徒刑執行完畢後，五年以內再犯本案有期徒刑以上之
    罪，為累犯，應依刑法第四十七條之規定加重其刑。再按犯
    本條例之罪自首，並報繳其持有之全部槍砲、彈藥、刀械者
    ，減輕或免除其刑，槍砲彈藥刀械管制條例第十八第一項前
    段（此係刑法第六十二條之特別規定）規定明確，本件被告
    係違反槍砲彈藥刀械管制條例第八條第四項、第十二條第四
    項之罪，且於有偵查權限之人即警員未發覺犯罪之前，即主
    動供出自己持有扣案槍、彈之犯行，進而接受裁判，其為自
    首，又報繳其所持有之上開槍、彈全部，業如前述，本院自
    應依法減輕其刑，並先加後減之。爰審酌被告有前科，素行
    非佳，此有臺灣臺南地方法院檢察署刑案資料查註紀錄表及
    臺灣高等法院被告全國前案紀錄表各一份附卷可稽，被告犯
    罪之動機、目的、其未經許可，無故持有上開改造槍、彈，
    對公共秩序、社會治安及善良風俗之影響、其手段、品性、
    生活狀況、智識程度，又其能坦認犯行，犯罪後之態度尚佳
    等一切情狀，量處如主文所示之刑，並對罰金部分併諭知如
    易服勞役以六個月之日數比例折算之標準，以資懲儆。
三、再扣案具有殺傷力仿ＷＡＬＴＨＥＲ廠ＰＰＫ／Ｓ型半自動
    手槍製造之玩具手槍之改造手槍一枝（槍枝管制編號為：0
    000000000號）及土造子彈二顆（具直徑約八ＭＭ
    金屬彈頭），均屬違禁物，應依刑法第三十八條第一項第一
    款之規定宣告沒收之。而鑑驗試射之土製金屬子彈（彈頭直
    徑約八ＭＭ）一顆，因試射耗盡，所餘之彈頭、彈殼，已不
    具殺傷力，並非違禁物，故不另為沒收之宣告，附此敘明。
    至於扣案圓形彈性繃帶一個，為被告所有供其犯持有改造子
    彈罪所用之物，應依刑法第三十八條第一項第二款之規定宣
    告沒收；另外被告雖供述有包裹上開改造手槍一枝、土造子
    彈二顆之黑色襪子一隻，然而，既未扣案，無法證明現仍存
    在未滅失，為避免將來執行之困難，故不另為沒收之諭知，
    併此說明。
據上論斷，應依刑事訴訟法第二百九十九條第一項前段，槍砲彈
藥刀械管制條例第八條第四項、第十二條第四項、第十八條第一
項，刑法第十一條前段、第六十二條但書、第五十五條前段、第
四十七條、第四十二條第三項、第三十八條第一項第一款、第二
款，罰金罰鍰提高標準條例第二條，判決如主文。
本案經檢察官丙○○到庭執行職務。
中    華    民    國    95    年    4     月    20    日
                      刑事第六庭 審判長法  官   張瑛宗
                                       法  官   陳映佐
                                       法  官   徐千惠
以上正本證明與原本無異。
如不服本判決，應於判決送達後10日內，向本院提出上訴狀。
                                       書記官  吳美瑤
中    華    民    國    95    年    4     月    20    日
附錄法條：
槍砲彈藥刀械管制條例【民國 94 年 1 月 26 日 修正】
第八條第四項
未經許可，持有、寄藏或意圖販賣而陳列第一項所列槍枝者，處
三年以上十年以下有期徒刑，併科新臺幣七百萬元以下罰金。
第十二條第四項
未經許可，持有、寄藏或意圖販賣而陳列子彈者，處五年以下有
期徒刑，併科新台幣三百萬元以下罰金。
第十八條
犯本條例之罪自首，並報繳其持有之全部槍砲、彈藥、刀械者，
減輕或免除其刑；其已移轉持有而據實供述全部槍砲、彈藥、刀
械之來源或去向，因而查獲者，亦同。
前項情形，於中央主管機關報經行政院核定辦理公告期間自首者
，免除其刑。
前二項情形，其報繳不實者，不實部分仍依本條例所定之罪論處
。
犯本條例之罪，於偵查或審判中自白，並供述全部槍砲、彈藥、
刀械之來源及去向，因而查獲或因而防止重大危害治安事件之發
生者，減輕或免除其刑。拒絕供述或供述不實者，得加重其刑至
三分之一。


司法院資訊處製作；財團法人民間司法改革基金會備份。
